# 请教陈版主股权激励费用及限制性股票回购义务的问题

提问人：辉 哥 2017 时间：2022-03-13 16:52:40
您好陈版主，A公司对部分员工授予了限制性股票，授予的限制性股票限售期分别为自首次授予登记完成之日起 12 个月、 24 个月、 36 个月，同时授予日根据全部授予的股数确认了限制性股票回购义务，资产负债表日预计未来没有人离职，在当年确认了相应的应分摊的股权激励费用，请问确认股权激励费用与确认回购义务是否存在矛盾之处，确认股权激励费用是在未来达到规定业绩条件可解锁不会回购的假设下，而确认回购义务是在没有完成业绩条件全部回购的假设下，请教陈版主二者是否存在逻辑问题？

回答人：chenyiwei
确认股权激励费用与确认回购义务，这两者分别是依据股份支付准则和金融工具准则，两者所依据的逻辑和原则不同，因此不矛盾。
股份支付费用的计量是依据对日后可解锁的权益工具数量的最佳估计，即需要考虑日后等待期内满足服务期限条件和业绩条件的情况。
而限制性股票回购义务相关负债属于金融负债，只要存在现时义务，不论可能性大小，均需确认负债。
当然这两者之间也存在一定的逻辑联系。《企业会计准则解释第 7 号》第五条规定：“等待期内，上市公司在核算应分配给限制性股票持有者的现金股利时，应合理估计未来解锁条件的满足情况,该估计与进行股份支付会计处理时在等待期内每个资产负债表日对可行权权益工具数量进行的估计应当保持一致”。

提问人：茶前 饭 后 时间：2022-04-04 16:48:13
请教版主，如果存在股份支付义务，借：库存股，贷：其他应付款，那么在计算每股收益时是否考虑库存股的影响？如果考虑，那么与当期收到出资款增加的股本一正一负是不是抵消了？是不是可以说股份支付不会引起本期加权股本的变化？（假设本期无其他股本变化情况，股本的增加只有股份支付员工交出资款形成）

回答人：chenyiwei
计算基本每股收益时对限售股的考虑，按照解释 7 号第五条，区分现金股利可撤销和不可撤销两种情况分别处理。